臺灣彰化地方法院刑事判決　　　　　　　96年度訴字第1973號
公　訴　人　臺灣彰化地方法院檢察署檢察官
被　　　告　甲○○
　　　　　　　　　　（現因本案羈押在臺灣彰化看守所）
選任辯護人　王俊凱　律師
上列被告因違反毒品危害防制條例案件，經檢察官提起公訴（96
年度偵字第7181號）及移送併案辦理（96年度偵字第9733號），
本院判決如下：
    主  文
甲○○販賣第一級毒品，處有期徒刑拾伍年陸月，扣案行動電話
壹具（MIG-29型，序號000000000000000 號，不含門號00000000
00號SIM 卡）沒收，販賣第一級毒品海洛因所得新臺幣貳萬元沒
收，如全部或一部不能沒收時，以其財產抵償之。
    犯罪事實
一、甲○○明知海洛因為毒品危害防制條例第2 條第2 項第1 款
    所列管之第一級毒品，不得非法持有、販賣，竟為圖謀厚利
    而基於反覆實施販賣第一級毒品海洛因以營利之集合犯包括
    一罪之犯意，自民國95年11月間某日起，向綽號「阿連」之
    成年女子販入第一級毒品海洛因，以高於進價之價格販出之
    方式，由附表所示之購毒者，於附表所示之時間、地點，利
    用甲○○持用之門號0000000000號、0000000000號行動電話
    與欲購毒者聯繫交易毒品事宜，雙方談妥交易毒品之種類、
    數量、金額，並約定交易之時間、地點後，再由甲○○持施
    用毒品者所需數量之海洛因至約定地點，以一手交錢一手交
    貨之方式，與施用毒品者完成交易，並從中賺取差價。嗣經
    傳訊甲○○到庭後，並當庭扣得其所有之MIG-29型行動電話
    1 具（序號000000000000000 號，搭配門號0000000000號
    SIM 卡使用），始獲悉全情。
二、案經彰化縣警察局芳苑分局報請臺灣彰化地方法院檢察署檢
    察官偵查起訴。
    理  由
壹、證據能力部分
一、按被告以外之人於審判外之言詞或書面陳述，除法律有規定
    者外，不得作為證據，刑事訴訟法第159 條第1 項定有明文
    ，此即學理上所稱「傳聞證據排除法則」。又被告以外之人
    於審判外之陳述，雖不符同法第159 條之1 至第159 條之4
    之規定，而經當事人於審判程序同意作為證據，法院審酌該
    言詞陳述或書面陳述作成時之情況，認為適當者，亦得為證
    據。當事人、代理人或辯護人於法院調查證據時，知有第
    159 條第1項 不得為證據之情形，而未於言詞辯論終結前聲
    明異議者，視為有前項之同意，同法第159 條之5 亦定有明
    文。而鑒於採用傳聞證據排除法則之重要理由之一，係因傳
    聞證據未經當事人之反對詰問予以覈實，若當事人願放棄對
    原供述人之反對詰問時，原則上即可承認該傳聞證據之證據
    能力，而揆諸我國刑事訴訟法第159 條之5 之立法理由，除
    參照前述傳聞證據排除法則之基本法理外，亦參考日本刑事
    訴訟法第326 條之立法例，查日本刑事審判實務之運作，有
    關檢察官及被告均同意作為證據之傳聞書面材料或陳述，可
    直接援引該國刑事訴訟法第326 條作為傳聞例外之法律依據
    ，僅在檢察官與被告不同意之情況下，乃須根據其他傳聞例
    外規定俾以斟酌該等書面材料或陳述是否具有證據能力，在
    當事人間無爭執之案件中，傳聞證據基本上均可依據前引規
    定提出於法院使用；據此，我國刑事訴訟法第159 條之5 之
    適用應可作同上之解釋。查本件證人李湘鈴、文啟耀、葉諒
    、謝振平、連敏江、洪煥彬分別於警、偵訊中之證述，固為
    被告以外之人於審判外之陳述，均屬傳聞證據，然被告及其
    選任辯護人與公訴人均表示對該等證人證述之證據能力無意
    見等語（見本院96年11月8 日準備程序筆錄、96年11月27日
    審判筆錄），本院復審酌彼等陳述作成時之情況，核無違法
    取證及證明力明顯過低之瑕疵，亦認為以之作為證據為適當
    ，故依上開規定及說明，前揭證人等於警、偵訊中之證述均
    得依刑事訴訟法第159 條之5 之規定引為證據，合先敘明。
二、復按有事實足認被告或犯罪嫌疑人有最輕本刑為3 年以上有
    期徒刑之罪嫌，並危害國家安全或社會秩序情節重大，而有
    相當理由可信其通訊內容與本案有關，且不能或難以其他方
    法蒐集或調查證據者，得發通訊監察書。通訊監察書，偵查
    中由檢察官依司法警察機關聲請或依職權核發，審判中由法
    官依職權核發。又除法律另有規定外，實施刑事訴訟程序之
    公務員因違背法定程序取得之證據，其有無證據能力之認定
    ，應審酌人權保障及公共利益之均衡維護。通訊保障及監察
    法第5 條第1 項第1 款、第2 項、刑事訴訟法第158 條之4
    分別定有明文。本案關於被告甲○○所持用之0000000000號
    行動電話之通訊監察，業為臺灣彰化地方法院檢察署核准在
    案，有96年度彰檢榮簡聲監（續）字第000146號通訊監察書
    及詳載其監察電話、對象、起迄時間與譯文人等之譯文紀錄
    附卷可參，係依法所為之監聽；且審酌電話監聽侵害被告權
    益之種類及輕重、對於被告訴訟上防禦不利益之程度、犯罪
    所生之危害或實害等情形，兼顧人權保障及公共利益之均衡
    維護，亦認本件通訊監察合於比例原則，況公訴人、被告及
    辯護人等亦均同意作為證據，本院復查無其他不法之情狀，
    認此部分亦應具有證據能力。
三、再扣案之MIG-29型行動電話1 具，非屬供述證據而無傳聞法
    則之適用，且上開扣案物係當庭扣得，且亦與本案販賣毒品
    之犯行具有關聯性，當亦具證據能力。
貳、認定本件犯罪事實所根據之證據及理由
一、上揭販賣第一級毒品之犯罪事實，業據被告甲○○於本院準
    備程序及審理時坦承不諱，並據證人洪淑芬、陳仁修、證人
    即購毒者李湘鈴、文啟耀、葉諒、謝振平、連敏江、洪煥彬
    分別於警、偵訊中證述綦詳，復參以本件經警依臺灣彰化地
    方法院檢察署所核發之通訊監察書，對被告甲○○所持用之
    0000000000號行動電話實施通訊監察，證人李湘鈴、文啟耀
    、葉諒、謝振平、連敏江、洪煥彬等人確有以其等所使用之
    上開行動電話，撥打被告甲○○所持用之上開行動電話，分
    別向被告表示欲購買毒品海洛因，並洽談交易金額，或約定
    交易地點等情，此均有上開行動電話之監聽譯文在卷可稽，
    且觀諸上揭通訊監察譯文，雖未提及交易毒品之細節，惟因
    我國對於販賣毒品之行為科以高度之刑責，是以衡情一般毒
    販為免遭監聽查緝，通常以代號稱之，又前揭通訊監察譯文
    中多次提及金額、交易地點，自堪採為對被告甲○○不利之
    認定；再證人李湘鈴、文啟耀、葉諒、謝振平、連敏江、洪
    煥彬亦確分別有施用第一級毒品海洛因之前科紀錄，此分別
    有渠等之臺灣高等法院被告前案紀錄表各1 份附卷可按（見
    本院卷第19頁至第52頁），即確有購買海洛因之需求，益徵
    被告確有販賣第一級毒品海洛因予前開證人無訛。此外，並
    有被告所有供販毒所用之MIG-29型行動電話（搭配門號0000
    000000號SIM 卡使用）1 具扣案可資佐證，足徵被告自白確
    屬有據。
二、又販賣海洛因係違法行為，非可公然為之，亦無公定價格，
    容易分裝並增減份量，而每次買賣之價量，可能隨時依雙方
    關係深淺、資力、需求量及對行情之認知、來源是否充裕、
    查緝是否嚴緊、購買者被查獲時供述購買對象之可能風險之
    評估等，而異其標準，非可一概而論，從而販賣之利得，除
    被告就販賣之價量俱臻明確供述外，委難察得實情，然販賣
    之人從價差或量差中牟利之方式雖異，其意圖營利之販賣行
    為則同一。查本件被告因無法記憶取得毒品之確實重量、純
    度及價格，尚無從精確算知其販售毒品海洛因所獲利潤之數
    額，然參以我國對於施用、販賣毒品查緝甚嚴，毒品不易取
    得且物稀價昂，苟被告於買賣之過程中無利可圖，縱屬至愚
    ，亦無甘冒被取締移送法辦判處重刑之危險，而多次按購入
    價格轉售而不求任何利得之理，且被告於本院審理時亦供稱
    係因從事保險業務員業績不佳，乃思以販賣毒品海洛因以貼
    補家用一情（見本院卷第84頁），足認被告甲○○確有營利
    之意圖甚明。
三、次按非法販賣海洛因等毒品之交易型態，有所謂「大盤」、
    「中盤」或「小盤」之分。其中「大盤」或「中盤」者，倘
    時機掌握得宜，或可查獲電子秤、帳冊、分裝袋等販賣工具
    ，且因購買者眾，一旦事發，必有多數知情或買受人等可為
    證人。然在「小盤」與偶發之零星交易，因交易方法簡單，
    對象不多，無必須使用任何販賣工具，亦無記載帳冊之必要
    。此種交易方式，因交易時間短暫，未必有第三者知悉其情
    事，且茍非警方事先獲知情報，甚難於交易現場當場查獲。
    法院固不應僅憑購買者片面之指證，據以認定被告之非法販
    賣毒品之犯行，然購買者之指證在證據法則上既屬人證之一
    種，與被告之自白不得作為認定事實唯一證據之情形不同，
    如購買者之指證並無矛盾或瑕疵，亦未違背經驗法則與論理
    法則時，自不應僅因無法查得其他直接佐證，即對購買毒品
    者所為對販毒者不利之指證，全然捨棄不採（最高法院93年
    度臺上字第5742號判決意旨參照）。查本件證人即上開購毒
    者等就毒品交易次數、時間、金額等細節所證或有出入，而
    無法完全確定，然彼等確有向被告購買海洛因，前後所供均
    相一致。況施用毒品之人因癮頭一來急需購買毒品解癮，未
    解癮前之焦躁難耐以致心神均傾注於搜尋毒品以供施用，無
    暇記憶每次毒品交易金額、交易地點、或數量、或交易次數
    ，及至解癮後之藥害反應，更使施用毒品之人無法明確記憶
    交易細節，是為常情，故上開證人就細節之出入縱不復記憶
    ，並不影響彼等證言之可信度，彼等就確有向被告甲○○購
    買毒品之前揭情節，仍足採信。另毒品交易次數及金額，關
    係被告犯罪所得財物之多寡，因本院已盡調查能事，仍無法
    明確得知被告販賣或轉讓毒品海洛因之真實次數及金額，則
    本院依「罪疑唯輕」之刑事法原則，乃從較有利於被告之事
    實認定，就各該證人歷次證詞、被告所自承者，採認其中期
    間最短、次數最少、金額最低者，以此最有利之原則採認而
    據以認定如附表犯罪事實欄所載之次數、價格，附此敘明。
四、綜上所述，本件事證已臻明確，被告上開犯行洵堪認定，應
    予依法論科。
、論罪科刑
一、按毒品危害防制條例第2 條第2 項第1 款規定，海洛因係屬
    公告列管之第一級毒品，不得非法持有、施用、轉讓、販賣
    。又按刑法上所謂販賣行為，不以販入後復行賣出為必要，
    只要以營利為目的，而有販入或賣出二者其一之行為，即足
    構成，雖未及賣出，仍屬販賣既遂，其後復分次賣出，與先
    前之販入行為，均為販賣犯行（參照最高法院88年度臺上字
    第2828號判決意旨）。次按刑事上販賣罪之完成，與民事上
    買賣契約之成立，二者之概念尚有不同，刑事上之販賣行為
    ，則須以營利為目的，將標的物販入或賣出，有一於此，其
    犯罪行為始為完成，苟行為人尚未將標的物販入或賣出，即
    難謂其販賣行為已屬完成（參照最高法院88年度臺上字第37
    60號判決意旨）。復按販賣毒品之所謂販賣行為，係行為人
    基於營利之目的，而販入或賣出毒品而言。販賣毒品者，其
    主觀上須有營利之意圖，且客觀上有販賣之行為，即足構成
    ，至於實際上是否已經獲利，則非所問。即於有償讓與他人
    之初，係基於營利之意思，並著手實施，而因故無法高於購
    入之原價出售，最後不得不以原價或低於原價讓與他人時，
    仍屬販賣行為。必也始終無營利之意思，縱以原價或低於原
    價有償讓與他人，方難謂為販賣行為，而僅得以轉讓罪論處
    （最高法院93年度臺上字第1651號刑事判決意旨參見）。又
    按刑事法若干犯罪行為態樣，本質上原具有反覆、延續實行
    之特徵，立法時既予特別歸類，定為犯罪構成要件之行為要
    素，則行為人基於概括之犯意，在密切接近之一定時、地持
    續實行之複次行為，倘依社會通念，於客觀上認為符合一個
    反覆、延續性之行為觀念者，於刑法評價上，即應僅成立一
    罪。學理上所稱「集合犯」之職業性、營業性、收集性或成
    癮性等具有重複特質之犯罪均屬之，例如經營、從事業務、
    收集、販賣、製造、散佈、成癮性所致之行為等行為概念者
    是（最高法院95年度臺上字第1079號判決意旨參照）。且立
    法上，以營利為構成要件之犯罪，通常具有反覆實施同一犯
    罪行為之特性，例如95年7 月1 日施行前之刑法關於常業犯
    之規定，因其本質乃多數行為之集合或一定行為之反覆實施
    ，在立法上予以擬制，定為一罪。而販毒者於購入毒品後，
    其罪固已成立，惟其為牟暴利，必於分裝後，再於密接時空
    下反覆為出售行為，是毒品危害防制條例第4 條第1 項之販
    賣第一級毒品罪，本質上即具有反覆性，準此，被告甲○○
    意圖營利，於密切接近之上開時、地，販賣第一級毒品海洛
    因多次，顯係出於反覆、延續販賣海洛因之單一行為決意至
    明，在行為概念上，其多次販賣海洛因之行為，應評價認係
    包括一罪之集合犯。被告販賣第一級毒品海洛因前持有第一
    級毒品之低度行為，為販賣第一級毒品之高度行為所吸收，
    不另論罪。又公訴人起訴事實雖未敘及被告販賣第一級毒品
    海洛因2 次予證人洪煥彬之犯行，然該部分事實與起訴事實
    既有集合犯包括一罪之關係，應為起訴效力所及；而併案（
    96年度偵字第9733號）部分之事實，與前經起訴之96年度偵
    字第7181號案件係同一案件，本院自均得併予審究。末查同
    為販賣第一級毒品之人，其原因動機不一，犯罪情節未必盡
    同，或有大盤毒梟者，亦有中、小盤之分，其販賣行為所造
    成危害社會之程度自屬有異，法律科處此類犯罪，所設之法
    定最低本刑卻同為「無期徒刑，處無期徒刑者，得併科新臺
    幣1 千萬元以下罰金」，不可謂不重。於此情形，倘依其情
    狀處以較輕之徒刑，即足以懲儆，並可達防衛社會之目的者
    ，自非不可依客觀之犯行與主觀之惡性二者加以考量其情狀
    ，是否有可憫恕之處，適用刑法第59條之規定酌量減輕其刑
    ，期使個案裁判之量刑，能斟酌至當，符合比例原則。本件
    被告等販賣第一級毒品海洛因，無視國家對於杜絕毒品危害
    之禁令，其行為固屬不當，應予非難，然其等前後販賣海洛
    品之數量，依其價錢估算，並非至鉅，其犯罪之情節尚非至
    惡，被告等僅因一時貪念，致罹重典，然相對於長期大量販
    賣毒品之大毒梟而言，其對社會治安及國民健康之危害顯然
    較小，從被告犯案情節觀之，倘仍遽處以法定本刑之最低刑
    度即無期徒刑，無異失之過苛而不盡情理，不免予人情輕法
    重之感，且難謂符合罪刑相當性及比例原則，更無從與大毒
    梟之惡行有所區隔，是其犯罪情狀相較於法定之重刑，在客
    觀上足以引起一般人之同情，情節尚堪憫恕，爰依刑法第59
    條之規定，對被告所犯販賣第一級毒品之犯行，酌量減輕其
    刑。爰審酌被告明知毒品不僅殘害施用者自身健康，其因施
    用毒品而散盡家財、連累家人，或為購買毒品鋌而走險者，
    更不可勝計，故毒品所造成之社會問題尤大於施用者本身所
    受之毒害，仍為牟暴利，藉合法工作為掩護，從事販賣毒品
    之犯行，販賣毒品使之蔓延，危害他人及社會匪淺，暨考量
    其犯罪之動機、目的及手段，販賣毒品之期間、次數、所得
    之利益、生活狀況，及於本院審理時坦承犯行，已見悔意等
    一切情狀，因認檢察官具體求處無期徒刑尚嫌過重，酌情量
    處如主文所示之刑，以資懲戒。
二、末按毒品危害防制條例第19條第1 項規定，犯同條例第4 條
    之罪者，其供犯罪所用或因犯罪所得之財物，均沒收之，如
    全部或一部不能沒收時，追徵其價額或以其財產抵償之。但
    該條項並無如同條例第18條第1 項所定「不問屬於犯人與否
    ，沒收之」之明文，自屬相對沒收主義之立法。是其應沒收
    之物，應以屬被告所有者為限（最高法院95年度臺上字第30
    5 號判決意旨參照）。又毒品危害防制條例第19條第1 項規
    定，犯販賣毒品罪者，其犯罪所得之財物均沒收之，係採義
    務沒收主義。故販賣毒品所得之對價，不問其中成本若干，
    利潤多少，均應全部諭知沒收，如不能沒收時，追徵其價額
    或以其財產抵償之，以貫徹政府查禁煙毒之決心，方符立法
    本旨（最高法院91年度臺上字第2419號、92年臺上字第6913
    號判決意旨參照）。而毒品危害防制條例第19條第1 項固規
    定「犯第4 條至第9 條、第12條、第13條或第14條第1 項、
    第2 項之罪者，其供犯罪所用或因犯罪所得之財物，均沒收
    之，如全部或一部不能沒收時，追徵其價額或以其財產抵償
    之」。但共同正犯之犯罪所得為現款時，因係合併計算，且
    於全部或一部不能沒收時，以其財產抵償之，為避免執行時
    發生重複沒收、抵償之情形，故各共同正犯之間係採連帶沒
    收主義，於裁判時僅諭知連帶沒收，不得就全體共同正犯之
    總所得，對各該共同正犯分別重複諭知沒收（最高法院95年
    度臺上字第6051號判決意旨可參）。是本件扣案之MIG-29型
    行動電話（序號000000000000000 號）1 具，係被告甲○○
    所有之物，業據其陳明在卷，且係插卡使用門號0000000000
    號SIM 卡供聯繫交易第一級毒品事宜所用，業據被告供明在
    卷，應依毒品危害防制條例第19條第1 項之規定，併予宣告
    沒收之；至扣案之門號0000000000號SIM 卡1 枚，依國內電
    信公司一般定型化契約之約定，該晶片卡之所有權仍屬電信
    公司所有，申請人僅因承租門號而取得使用權，是該晶片卡
    尚非屬被告所有之物，且亦非違禁物，自不得併予宣告沒收
    。另被告販賣第一級毒品海洛因所得20000 元雖未扣案，惟
    其犯罪所得財物為新臺幣，因其本身即為我國現行貨幣價值
    之表示（最高法院96年度臺上字第3551號判決要旨參照），
    亦應依同條項規定宣告沒收，如全部或一部不能沒收時，以
    其財產抵償之。
肆、爰不另為無罪之諭知部分：
    公訴意旨據證人李湘鈴於警詢或偵查中所證，認被告甲○○
    除附表編號1 所示95年11月4 日、同年12月4 日及同年12月
    底販賣海洛因予李湘鈴3 次外，另自95年11月4 日起至96年
    2 月初某日止，販賣第一級毒品海洛因至少20次予證人李湘
    鈴，固非無見。惟查，證人李湘鈴先於96年3 月19日偵訊時
    證稱向被告購買毒品海洛因10次以上（見96年度他字第581
    號卷第7 頁），又於96年10月16日偵訊時改證稱至少向被告
    購買毒品海洛因20次以上（見96年度偵字第7181號卷第153
    頁），其證詞前後不一，已難盡信，況證人李湘鈴僅就95年
    11月4 日、95年12月4 日、95年12月底某日3 次向被告購買
    毒品海洛因之經過能詳加描述，其餘部分均未能精確描述向
    被告購買毒品之時間、地點、金額，則本院依「罪疑唯輕」
    之原則，就證人李湘鈴歷次證詞及被告自承者，採認其中期
    間最短、次數最少、金額最低者，以此最有利之原則認定被
    告販賣之時間、次數及其犯罪所得如附表所載，已如前述，
    公訴意旨關於被告販賣予證人李湘鈴之時間、次數、金額及
    所得認定與附表所示記載不符部分，均無積極證據足資認定
    ，應認該部分被告之犯罪不能證明。因本院認上開部分如均
    成立犯罪，與前揭業經論罪科刑部分皆有集合犯之實質上一
    罪關係，爰不另為無罪之諭知，附此敘明。
據上論結，應依刑事訴訟法第第299 條第1 項前段，毒品危害防
制條例第4 條第1 項、第19條第1 項，刑法11條、第59條，判決
如主文。
本案經檢察官蔡明達到庭執行職務。
中　　華　　民　　國　　96　　年　　12　　月　　11　　日
                  刑事第一庭    審判長法官  簡璽容
                                法      官  郭麗萍
                                法      官  胡宜如
以上正本證明與原本無異。
如不服本判決，應於送達後10日內向本院提出上訴狀，上訴書狀
應敘述具體理由（須附繕本）。
中　　華　　民　　國　　96　　年　　12　　月　　11　　日
                                書  記  官  蕭秀吉
附錄本案論罪科刑法條：
毒品危害防制條例第4條第1項
製造、運輸、販賣第一級毒品者，處死刑或無期徒刑；處無期徒刑者，得
併科新臺幣 1 千萬元以下罰金。
【附表】：
┌──┬────┬────┬─────┬─────┬─────┬───────┐
│編號│販賣對象│販賣時間│販賣地點  │被告聯絡方│購毒者電話│販賣數量及所得│
│    │        │        │          │式        │          │              │
├──┼────┼────┼─────┼─────┼─────┼───────┤
│ １ │李湘鈴  │95年11月│彰化縣員林│門號093777│門號091634│販賣海洛因1 次│
│    │        │4 日上午│鎮○○路2 │5008號行動│3646、0910│，所得金額為  │
│    │        │某時許  │段「彰化地│電話      │138234號行│1000元        │
│    │        │        │方法院」前│          │動電話    │              │
│    │        │        │公車站牌  │          │          │              │
│    │        ├────┼─────┤          │          ├───────┤
│    │        │同年12月│彰化縣員林│          │          │販賣海洛因1 次│
│    │        │4 日上午│鎮○○路2 │          │          │，所得金額為  │
│    │        │某時許  │段「兆豐銀│          │          │5000元        │
│    │        │        │行」前    │          │          │              │
│    │        ├────┼─────┤          │          ├───────┤
│    │        │同年12月│黃三妹竹塘│          │          │販賣海洛因1 次│
│    │        │底某日  │鄉五庄村大│          │          │，所得金額為  │
│    │        │上午    │湖路21號家│          │          │2000元        │
│    │        │        │中        │          │          │              │
│    │        ├────┼─────┤          │          ├───────┤
│    │        │96年2 月│彰化縣竹塘│          │          │販賣海洛因3次 │
│    │        │間某日  │鄉「醒靈宮│          │          │，每次金額為  │
│    │        │        │」外      │          │          │1000元，合計所│
│    │        │        │          │          │          │得金額為3000元│
├──┼────┼────┼─────┼─────┼─────┼───────┤
│ ２ │文啟耀  │96年3月 │彰化縣二林│門號093777│門號093394│販賣海洛因3次 │
│    │        │初某日起│鎮○○路衛│5008號行動│3346號行動│，每次均為500 │
│    │        │至3 月中│生所對面  │電話      │電話      │元，所得金額為│
│    │        │旬某日止│7-11便利商│          │          │1500元        │
│    │        │        │店外      │          │          │              │
├──┼────┼────┼─────┼─────┼─────┼───────┤
│ ３ │葉諒    │96年1月 │彰化縣二林│門號093777│門號092800│販賣海洛因2次 │
│    │        │30日下午│鎮東勢里產│5008號行動│8154號行動│，分別為1500元│
│    │        │8 時及9 │業道路旁  │電話      │電話      │1 次、1000元1 │
│    │        │時許    │          │          │          │次，合計所得為│
│    │        │        │          │          │          │2500元        │
├──┼────┼────┼─────┼─────┼─────┼───────┤
│ ４ │謝振平  │96年3 月│彰化縣二林│門號093777│門號091301│共販賣海洛因3 │
│    │        │15日上午│鎮○○路與│5008、0911│3990號行動│次，每次金額均│
│    │        │某時許  │丈八路口  │760282號行│電話      │為500元，合計 │
│    │        ├────┼─────┤動電話    │          │所得為1500元  │
│    │        │同年3 月│甲○○上址│          │          │              │
│    │        │16日下午│住處三合院│          │          │              │
│    │        │7 時許  │旁        │          │          │              │
│    │        ├────┼─────┤          │          │              │
│    │        │同年3 月│甲○○上址│          │          │              │
│    │        │21日下午│住處三合院│          │          │              │
│    │        │11時許  │旁        │          │          │              │
├──┼────┼────┼─────┼─────┼─────┼───────┤
│ ５ │連敏江  │96年3 月│彰化縣二林│門號093777│門號092174│共販賣海洛因3 │
│    │        │15日上午│鎮○○路與│5008號行動│8483號行動│次，金額為500 │
│    │        │10時許  │丈八路口  │電話      │電話      │元1次、1000元 │
│    │        ├────┼─────┤          │          │2次，合計所得 │
│    │        │同年3 月│甲○○住處│          │          │為2500元      │
│    │        │16日上午│旁三合院  │          │          │              │
│    │        │8 時許  │          │          │          │              │
│    │        ├────┼─────┤          │          │              │
│    │        │同年3 月│甲○○住處│          │          │              │
│    │        │17日下午│門前路旁電│          │          │              │
│    │        │2時許   │線桿下    │          │          │              │
├──┼────┼────┼─────┼─────┼─────┼───────┤
│ ６ │洪煥彬  │96年3 月│彰化縣二林│門號093777│門號092174│共販賣海洛因2 │
│    │        │13日上午│鎮興華國小│5008號行動│8483號行動│次，金額均為  │
│    │        │7 時54分│旁        │電話      │電話      │500 元，合計所│
│    │        │許      │          │          │          │得為1000元    │
│    │        ├────┼─────┤          │          │              │
│    │        │同年3 月│彰化縣二林│          │          │              │
│    │        │月30日上│鎮福建巷4 │          │          │              │
│    │        │午11時2 │之1 號前  │          │          │              │
│    │        │分許    │          │          │          │              │
└──┴────┴────┴─────┴─────┴─────┴───────┘
